臺灣基隆地方法院刑事判決　　　　　　96年度交簡上字第24號
上　訴　人　臺灣基隆地方法院檢察署檢察官
被　　　告　丙○○
選任辯護人　黃雅羚律師
　　　　　　黃敬唐律師
上列上訴人因被告犯業務過失傷害案件，不服本院基隆簡易9693
年度基交簡字第328 號，中華民國96年9 月13日第一審簡易判決
（聲請簡易判決處刑書案號：臺灣基隆地方法院檢察署96年度偵
字第3906號），提起上訴，本院合議庭判決如下：
    主      文
上訴駁回。
    事實及理由
一、本案經本院審理結果，認原審簡易判決以被告係犯刑法第28
    4 條第2 項前段之業務過失傷害罪，判處其拘役50日，減為
    拘役25日，如易科罰金以新臺幣1000元折算1 日，其認事用
    法及量刑均無不當，應予維持，除補充「被告於本院審理時
    之自白」為證據外，餘皆引用原審簡易判決書所記載之事實
    、證據及理由（如附件）。
二、檢察官上訴意旨略以：被告丙○○駕車撞傷告訴人，至今置
    之不理，毫無悔意，原審僅判處拘役25日，量刑過輕，因之
    請求檢察官提起上訴等語。
三、惟查：原審認被告業務過失傷害之罪證明確，並於量刑時綜
    合全案犯罪情節，審酌被告未曾有犯罪科刑紀錄，素行良好
    ，及其因一時疏失而肇事、本件被告之過失情節、告訴人之
    傷勢，暨被告犯後尚未能與告訴人達成和解等一切情狀，對
    被告量處拘役50日，減為拘役25日，並諭知易科罰金之折算
    標準，經核其認事及用法並無違誤，且量刑時就上訴人所指
    各節均已審酌，其量刑亦屬恰當。從而，上訴人以原審量刑
    過輕指摘原判決不當，難認為有理由，應予駁回。
據上論斷，應依刑事訴訟法第455條之1 第1項、第3項、第368條
、第373條，判決如主文。
本案經檢察官甲○○到庭執行職務。
中　　華　　民　　國　　96　　年　　12　　月　　20　　日
                  刑事第三庭審判長法    官  鄭景文
                                  法    官  鄭培麗
                                  法    官  黃永定
以上正本證明與原本無異。
不得上訴。
中　　華　　民　　國　　96　　年　　12　　月　　20　　日
                                  書 記 官  劉珍珍
附件：
臺灣基隆地方法院刑事簡易判決　　　 96年度基交簡字第328號
聲　請　人　臺灣基隆地方法院檢察署檢察官
被　　　告　丙○○　男　43歲（民國○○年○月○○日生）
　　　　　　　　　　住臺北縣萬里鄉○○路194號
　　　　　　　　　　身分證統一編號：Ｚ000000000號
上列被告因業務過失傷害案件，經檢察官聲請以簡易判決處刑（
96年度偵字第3906號），本院判決如下：
    主  文
丙○○從事業務之人，因業務上之過失傷害人，處拘役伍拾日，
如易科罰金，以新臺幣壹仟元折算壹日，減為拘役貳拾伍日，如
易科罰金，以新臺幣壹仟元折算壹日。
    事實及理由
一、本件犯罪事實、證據及應適用之法條，均引用檢察官聲請簡
    易判決處刑書之記載（如附件），並補充如下：
    (一)事實部分：丙○○於肇事後，向到場處理員警坦承肇事
        而願接受裁判。
    (二)證據部分：被告丙○○於本院之自白、證人吳德宏於本
        院之結證（民國96年9 月12日訊問筆錄參照）。
二、刑之酌科及加減：
    (一)被告於肇事後，向到場處理員警坦承肇事，自首而願接
        受裁判，業經證人吳德宏到庭結證屬實，爰依刑法第62
        條前段之規定減輕其刑。
    (二)本院審酌被告素行良好（卷附臺灣高等法院被告前案紀
        錄表參照），其身為職業駕駛，有較高之注意義務，併
        慮及告訴人丁○○受傷之程度暨被告迄未賠償告訴人之
        損害以及被告犯後坦承之態度等一切情狀，量處如主文
        所示之刑，併諭知易科罰金之折算標準。
    (三)按犯罪在中華民國96年4 月24日以前者，除本條例另有
        規定外，依下列規定減刑：一死刑減為無期徒刑；二無
        期徒刑減為有期徒刑20年；三有期徒刑、拘役或罰金，
        減其刑期或金額二分之一。依本條例應減刑之罪，未經
        判決確定者，於裁判時，減其宣告刑。依前項規定裁判
        時，應於判決主文同時諭知其宣告刑及減得之刑，96年
        7 月16日施行之中華民國96年罪犯減刑條例第2 條第1
        項、第7 條定有明文。又減刑後之易科罰金或易服勞役
        之折算標準，仍宜照原標準定之，「法院辦理96年減刑
        案件應行注意事項」第16條亦有明文。本案被告於犯業
        務過失傷害罪，經本院宣告拘役50日，合於前揭減刑條
        件，應減為拘役25日，並依原標準諭知易科罰金之折算
        標準。
三、依刑事訴訟法第449 條第1 項前段、第454 條第2 項，刑法
    第284 條第2 項前段、第62條前段、第41條第1 項前段，刑
    法施行法第1 條之1 ，中華民國96年罪犯減刑條例第2 條第
    1 項第3 款、第7 條，逕以簡易判決處刑如主文。
如不服本判決，得自收受送達之日起10日內，向本院提起上訴。
中　　華　　民　　國　　96　　年　　9 　　月　　13　　日
                  基隆簡易庭法  官  楊皓清
以上正本證明與原本無異。
如不服本判決，應於判決送達後10日內，向本院提出上訴書狀，
上訴於本院合議庭，並按他造當事人之人數附具繕本。
中　　華　　民　　國　　96　　年　　9 　　月　　13　　日
                            書記官  盧鏡合
附錄論罪法條:
刑法第284 條第2 項
從事業務之人，因業務上之過失傷害人者，處1 年以下有期徒刑
、拘役或1 千元以下罰金，致重傷者，處3 年以下有期徒刑、拘
役或2 千元以下罰金。
附件：
臺灣基隆地方法院檢察署檢察官聲請簡易判決處刑書
　　　　　　　　　　　　　　　　　　　96年度偵字第3906號
　　被　　　告　丙○○　男　42歲（民國○○年○月○○日生）
　　　　　　　　　　　　住臺北縣萬里鄉○○路194號
　　　　　　　　　　　　國民身分證統一編號：Ｚ000000000號
上列被告因業務過失傷害案件，業經偵查終結，認為宜以簡易判
決處刑，茲敘述犯罪事實及證據並所犯法條如下：
        犯罪事實
一、丙○○係營業小客車駕駛，為從事業務之人。於民國96年2
    月13日19時許，駕駛車號519-MB號營業小客車，由萬里往北
    基村方向行駛，行經台北縣萬里鄉○○路北基村土地公廟附
    近，應注意能注意而不注意，不慎擦撞行人丁○○，致丁○
    ○受有右頂骨部挫傷併血腫、胸部挫傷併血胸、背部腹部挫
    傷等傷害。
二、案經丁○○訴由台北縣政府警察局金山報告偵辦。
        證據並所犯法條
一、訊據被告丙○○對上揭犯行坦承不諱，核與被害人丁○○指
    訴之情節相符，並有診斷證明書2 紙、道路交通事故調查報
    告表、道路交通事故現場圖、現場照片10張、傷勢照片8 張
    在卷可資佐證。被告駕車過失之行為，與被害人之傷害間，
    具有相當因果關係，其犯嫌應堪認定。
二、核被告所為，係犯刑法第284 條第2 項前段之業務過失傷害
    罪嫌。
三、依刑事訴訟法第451 條第1 項聲請逕以簡易判決處刑。
　　此    致
臺灣基隆地方法院基隆簡易庭
中　　華　　民　　國　　96　　年　　8 　　月　　20　　日
　　　　　　　　　　　　　　　檢察官　乙　○　○
本件正本證明與原本無異
中　　華　　民　　國　　96　　年　　8 　　月　　22　　日
　　　　　　　　　　　　　　　書記官　林　亮　珠
附錄所犯法條：
刑法第284條第2項
    從事業務之人，因業務上之過失傷害人者，處1 年以下有期
    徒刑、拘役或1 千元以下罰金，致重傷者，處3 年以下有期
    徒刑、拘役或2 千元以下罰金。
